【裁判字號】    99,裁,154
【裁判日期】    990121
【裁判案由】    娛樂稅
【裁判全文】
最  高  行  政  法  院  裁  定
                                       99年度裁字第154號
再 審原 告  安埔有限公司
代  表  人  甲○○
訴訟代理人  林清漢  律師
再 審被 告  新竹縣政府稅捐稽徵局(原名新竹縣稅捐稽徵處)
代  表  人  余秋村
上列當事人間因娛樂稅事件，再審原告對於臺北高等行政法院中
華民國96年11月29日96年度判字第888號判決，提起再審之訴。
關於原判決就行政訴訟法第273條第1項第1款之再審事由部分，
本院裁定如下：
    主  文
本件再審原告主張臺北高等行政法院96年度訴字第888號判決有
行政訴訟法第273條第1項第1款事由部分，移送於臺北高等行政
法院。
    理  由
一、按「再審之訴專屬為判決之原行政法院管轄。」「對於審級
    不同之行政法院就同一事件所為之判決提起再審之訴者，由
    最高行政法院合併管轄之。」「對於最高行政法院之判決，
    本於第273條第1項第9款至第14款事由聲明不服者，雖有前
    2項之情形，仍專屬原高等行政法院管轄。」行政訴訟法第
    275條定有明文。次按行政訴訟法第18條準用民事訴訟法第
    30條第2項但書之規定，專屬於他法院之訴訟，受移送之法
    院仍應移送於該有管轄權之法院。又「……當事人向最高行
    政法院提起上訴，是否合法，係屬最高行政法院應依職權調
    查裁判之事項，聲請人對最高行政法院以其上訴為不合法而
    駁回之裁定，……為由聲請再審，依行政訴訟法第283條準
    用同法第275條第1項之規定，專屬最高行政法院管轄，不在
    同條第3項規定之列。」前經本95年8月份庭長法官聯席會議
    決議在案。本件再審原告對於臺北高等行政法院96年度訴字
    第888號判決，以有行政訴訟法第273條第1項第1款之事由提
    起再審之部分，依上開規定，專屬為原判決之臺北高等行政
    法院管轄，原無疑義。至於本院上開庭長法官聯席會決議係
    說明就當事人不服高等行政法院判決提起上訴，經本院以上
    訴不合法為由，駁回上訴之確定裁定聲請再審，應由本院專
    屬管轄。而對於高等行政法院之判決提起再審之訴，因本院
    對不服原判決之上訴，並未為實體判決，原無準用行政訴訟
    法第275條第2項之規定，合併管轄之餘地，自亦無上開決議
    之適用。臺北高等行政法院不察，誤以97年11月12日97年度
    再字第62號裁定將再審原告對該院上開判決以有行政訴訟法
    第273條第1項第1款事由提起再審之訴部分移送本院，非無
    違誤，自應由本院將該部分再行移送於有管轄權之臺北高等
    行政法院。
二、依行政訴訟法第18條、民事訴訟法第30條第2項但書，裁定
    如主文。
中    華    民    國    99    年    1     月    21    日
                    最高行政法院第五庭
                        審判長法官  鄭  忠  仁
                              法官  張  瓊  文
                              法官  黃  秋  鴻
                              法官  吳  東  都
                              法官  陳  金  圍
以  上  正  本  證  明  與  原  本  無  異
中    華    民    國    99    年    1     月    22    日
                              書記官  王  福  瀛


司法院資訊處製作；財團法人民間司法改革基金會備份。
